【裁判字號】    99,台抗,48
【裁判日期】    990115
【裁判案由】    聲請假處分
【裁判全文】
最高法院民事裁定                九十九年度台抗字第四八號
再 抗告 人  甲○○
訴訟代理人  成介之律師
上列再抗告人因與相對人國寶人壽保險股份有限公司間聲請假處
分事件，對於中華民國九十八年十月二十九日台灣高等法院裁定
（九十八年度抗字第一五八七號），提起再抗告，本院裁定如下
：
    主  文
再抗告駁回。
再抗告訴訟費用由再抗告人負擔。
    理  由
按對於抗告法院之裁定再為抗告，僅得以其適用法規顯有錯誤為
理由，民事訴訟法第四百八十六條第四項規定甚明。本件相對人
主張：伊提供資金以第三人周再發之名義標得亞洲大樓產權，第
三人成霖建設股份有限公司（原名甘霖建設股份有限公司，下稱
成霖公司）及新采國際開發股份有限公司（下稱新采公司）向周
再發購買亞洲大樓之資金，亦係伊所提供。伊透過成霖公司及新
采公司之名義間接經營亞洲大樓獲取租金收入，及以第三人寶采
國際股份有限公司（下稱寶采公司）之名義取得顧問費收入。詎
伊指派再抗告人為成霖公司及新采公司之股東，再抗告人竟以偽
造文書之方式改選自己為新采公司、成霖公司及寶采公司之董事
長，並利用董事長之職權挪用該三公司之財產等情，提出台灣台
北地院檢察署九十四年度偵字第一七九五○號、九十六年度偵字
第四五五二號、九十六年度偵字第一一○八六號、九十六年度偵
字第一四五三五號起訴書及九十七年度偵字第二三七一五號移送
併辦意旨書，及台灣台北地方法院（下稱台北地院）九十四年度
訴字第四四七號、九十四年度訴字第四四五號、九十四年度訴字
第五六一號民事確定判決，暨成霖公司聲請強制執行新采公司財
產新台幣（下同）八千二百五十四萬元之執行聲請狀等件，向台
北地院聲請對再抗告人為定暫時狀態之處分。台北地院裁定諭知
准相對人於提供現金三百五十萬元為擔保後，禁止再抗告人行使
成霖公司董事長職權，並禁止再抗告人行使新采公司與寶采公司
之董事長及董事職權。再抗告人不服，向原法院提起抗告。原法
院以：相對人提出前開證據資料已就本案請求及定暫時狀態之處
分之原因為釋明，其釋明雖有不足，惟既陳明願供擔保以補釋明
之不足，自得准為定暫時狀態之處分等詞，認台北地院所為裁定
，於法並無不合，因而裁定駁回再抗告人之抗告，經核並無適用
法規顯有錯誤情事。再抗告論旨所稱：相對人就本件有何防止發
生重大之損害或避免急迫之危險或有其他相類之情形而有定暫時
狀態之處分之原因及本案請求未予釋明，且新采公司對承租人之
租金及成霖公司、新采公司名義所有之上開不動產均已遭假扣押
查封，再抗告人無從執該等公司負責人之身分處分不動產或收受
龐大租金，自無定暫時狀態之處分之必要云云，無非係就原法院
認定相對人提出之證據有無釋明本案請求及定暫時狀態之處分之
原因，暨本案請求之實體問題為爭執，均與適用法規是否顯有錯
誤無涉。依上說明，其再抗告自非合法。
據上論結，本件再抗告為不合法。依民事訴訟法第四百九十五條
之一第二項、第四百八十一條、第四百四十四條第一項、第九十
五條、第七十八條，裁定如主文。
中    華    民    國  九十九  年    一    月   十五   日
                      最高法院民事第二庭
                          審判長法官  吳  正  一
                                法官  陳  淑  敏
                                法官  阮  富  枝
                                法官  許  正  順
                                法官  魏  大  喨
      本件正本證明與原本無異
                                      書  記  官
中    華    民    國  九十九  年    一    月  二十五  日
                                                      m

司法院資訊處製作；財團法人民間司法改革基金會備份。
